【裁判字號】    86,訴,600
【裁判日期】    890802
【裁判案由】    煙毒
【裁判全文】
臺灣雲林地方法院刑事判決                          八十六年度訴字第六號
    公  訴  人  台灣雲林地方法院檢察署檢察官
    被      告  甲○○
右列被告因煙毒案件，經檢察官提起公訴（八十六年度偵字第四九五五號），及移送
併案審理（台灣雲林地方法院檢察署八十六年度偵字第五五○二號、台灣台中地方法
院檢察署八十七年度偵字第一九七四一號），本院判決如左：
    主  文
甲○○連續施用第壹級毒品，免刑。
    事  實
一、甲○○前因違反肅清煙毒條例案件，經台灣台南地方法院以八十年訴字第一四二
    八號判處有期徒刑三年二月確定，於民國（下同）八十四年四月十八日假釋宣付
    保護管束後（未成立累犯），猶不知悛悔，又基於施用第一級毒品海洛因（下稱
    海洛因）之概括犯意，自民國八十六年一月間某日起至八十七年六月二十八日凌
    晨三時許，分別在其台南縣關廟鄉○○村○○路八十八號之住處內、雲林縣台西
    鄉五港村安西府某處、台南縣仁德交流道之野雞車上及車牌號碼ＵＰ－四一六八
    號小客車上等處，連續以將海洛因摻入香煙內點燃吸食或以注射針筒注射方式施
    用海洛因多次；並為警先後於八十六年十月十七日下午五時三十分許、同年十一
    月六日下午四時四十分許及八十七年六月二十八日中午十二時許，分別在台西鄉
    ○○村○○路三百巷四十七號（第一、二次）及台南市○○路與民族路口（第三
    次）等處為警查獲。
二、案經雲林縣警察局斗六分局報請台灣雲林地方法院檢察署檢察官偵查起訴及移送
    併案審理，暨台灣台南地方法院檢察署檢察官呈請台灣高等法院檢察署檢察長核
    轉台灣台中地方法院檢察署檢察官移送併案審理。
    理  由
一、訊據被告甲○○對於右揭時、地連續施用海洛因之犯行坦承不諱，而被告分別於
    八十六年十月十七日、同年十一月六日及八十七年六月二十八日為警查獲當日所
    採集之尿液，經送驗結果，均呈嗎啡陽性反應（海洛因於人體會代謝成嗎啡），
    有雲林縣衛生局煙毒尿液檢驗成績書二紙及台南市衛生局檢驗成績書一紙在卷可
    稽，是被告之自白與事實相符，應可採信。本件事證明確，被告犯行堪予認定。
二、公訴人起訴時認被告係犯肅清煙毒條例第九條第一項施用毒品罪，然按毒品危害
    防制條例經總統於八十七年五月二十日公布，自同年月二十二日起施行，該條例
    將海洛因定為第一級毒品，被告施用海洛因之行為，依該條例第十條第一項規定
    ：「施用第一級毒品者，處六月以上五年以下有期徒刑」，本件被告犯罪在毒品
    危害防制條例公布生效前，延續至公布生效後，自應直接適用現行之毒品危害防
    制條例之規定，尚不生比較新舊法之問題，合先敘明。核被告所為，係犯毒品危
    害防制條例第十條第一項之施用第一級毒品罪。被告持有海洛因之低度行為為施
    用海洛因之高度行為所吸收，不另論罪。被告先後多次施用海洛因犯行，時間緊
    接，所犯罪名與犯罪構成要件相同，顯係基於概括犯意反覆為之，應依連續犯論
    以一罪。公訴人雖僅就被告於八十六年四月間某日起至八十六年十月十四日止之
    連續施用海洛因之犯行提起公訴，然檢察官就犯罪事實一部起訴者，其效力及於
    全部，故被告自八十六年一月起至四月間及八十六年十月十五日起至八十七年六
    月二十八日止連續多次施用之犯罪事實雖未經起訴，然因與已起訴且判決有罪之
    部分，有連續犯之裁判上一罪關係，自應併予審判；另被告前因違反肅清煙毒條
    例案件，經台灣台南地方法院以八十年訴字第一四二八號判處有期徒刑三年二月
    確定，經台灣台南地方法院檢察署以八十四年執更字第一二○○號執行，於民國
    八十四年四月十八日假釋宣付保護管束，此有台灣雲林地方法院檢察署刑案資料
    查註紀錄表可參，足見被告犯本罪之前五年內，並未曾受有期徒刑之執行完畢，
    故公訴人認被告應依刑法第四十七條累犯之規定加重其刑，容有誤會，附此敘明
    。
三、又施用第一級毒品者，於修正施行前繫屬之案件，由法院依修正後之規定處理之
    ，即均應先將被告送勒戒處所觀察、勒戒；經觀察、勒戒後，有繼續施用毒品傾
    向者，裁定令入戒冶處所施以強制戒治，而於強制戒治執行已滿三月，戒治所認
    無繼續戒治之必要者，得由檢察官聲請裁定停止戒治，並於停止戒治期間付保護
    管束，期滿未經撤銷者，即視為強制戒治期滿；其違反保護管束應遵守事項情節
    重大者，得由檢察官聲請法院裁定撤銷停止戒治，停止戒治之裁定經撤銷者，其
    停止之期間不算入強制戒治期間；強制戒治期滿，法院應為免刑之判決，為該條
    例第二條第一項第二款、第十條第一項、第二十條第一項、第二項中段、第二十
    二條第一項、第二項、第二十三條第一項、第三十五條第三款分別定有明文。查
    本件被告經本院依上開毒品危害防制條例之規定，於八十七年七月一日經本院裁
    定送勒戒處所觀察、勒戒後，有繼續施用毒品傾向，於八十七年七月三十日經本
    院裁定令入戒治處所施以強制戒治，嗣經認無繼續戒治必要，於八十七年十一月
    二十四日裁定停止戒治，所餘期間並付保護管束，然因被告於停止戒治期間屢經
    觀護人通知、告誡，仍未依法報到採驗尿液，違反保護管束情節重大，於八十八
    年八月四日經本院裁定撤銷停止戒治，令入戒治處所施以強制戒治，於八十九年
    六月十三日戒治期滿在案，有臺灣雲林看守所八十七年七月二十三日雲所境總字
    第一一一五號函及函附之繼續施用毒品傾向評估標準紀錄紙暨證明書、本院八十
    七年七月一日、八十七年七月三十日、八十七年十一月二十四日、八十八年八月
    四日之八十六年度訴字第六○○號觀察勒戒、強制戒治、停止戒治、撤銷停止戒
    治裁定書四份及台灣雲林地方法院戒治執行指揮書回證一份在卷可稽。揆諸前述
    ，自應依現行之毒品危害防制條例之上開規定，為被告免刑判決之諭知。
四、至被告甲○○於八十七年六月二十八日為警查獲（台中地方法院檢察署八十七年
    度偵字第一九七四一號）後，經採尿送驗結果，亦含有甲基安非他命反應，有卷
    附之台南市衛生局檢驗成績書一紙在卷可稽，被告此部分之犯行雖涉犯毒品危害
    防制條例第十條第二項之施用第二級毒品罪嫌，惟被告施用第二級毒品安非他命
    部分，與本件被告施用第一級毒品海洛因部分，所犯罪名不同，犯意各別，難認
    與本件起訴部分有連續犯之裁判上一罪關係，此部分應由檢察官另行依法處理，
    併此敘明。
據上論斷，應依刑事訴訟法第二百九十九條第一項但書，毒品危害防制條例第十條第
一項、第二十條第一項、第二項中段、第二十二條第一項、第二項、第二十三條第一
項、第三十五條第三款，刑法第十一條前段、第五十六條，判決如主文。
本案經檢察官林伯宇到庭執行職務。
中      華      民      國      八十九      年      八      月    二    日
                                        臺灣雲林地方法院刑事第二庭
                                            審  判  長  法  官
                      法  官
                                                        法  官
右正本證明與原本無異。
如不服本判決，應於判決送達後十日內，向本院提出上訴狀。（須附繕本）
                                            書記官  □  □  □
中      華      民      國      八十九      年    七    月    二十二    日


司法院資訊處製作；財團法人民間司法改革基金會備份。
